【裁判字號】    89,訴,1468
【裁判日期】    891011
【裁判案由】    毒品危害防制條例
【裁判全文】
臺灣板橋地方法院刑事判決                        八十九年度訴字第一四六八號
    公  訴  人  臺灣板橋地方法院檢察署檢察官
    被      告  甲○○
右列被告因違反毒品危害防制條例案件，經檢察官提起公訴（八十九年度毒偵緝字第
六一二號），本院判決如左：
    主  文
甲○○連續施用第一級毒品，處有期徒刑柒月。扣案第一級毒品海洛因壹小包（驗後
淨重零點貳公克）沒收銷燬之；另扣案注射針筒伍支均沒收。
    事  實
一、甲○○於民國八十四年三月八日因施用毒品罪，經本院以八十四年度訴字第一六
    二號判決判處有期徒刑三年二月確定，又於八十四年四月六日因毀損罪，經臺灣
    高等法院以八十三年度上訴字第七０一五號判決判處有期徒刑五月確定，復於八
    十五年三月十二日因妨害自由案件，經臺灣高等法院以八十四年度上更一字第八
    四三號判決判處有期徒刑一年確定，再於八十五年七月十六日因妨害自由案件，
    經臺灣高等法院以八十五年度上更字第二八七號判決判處有期徒刑一年確定；嗣
    前開各罪，經臺灣高等法院於八十五年十一月三十日定執行刑為五年四月確定。
    甲○○於八十四年七月二十日入監執行，原縮刑期滿日為八十九年八月八日，但
    於八十六年八月二十六日假釋出獄，惟嗣又撤銷假釋，復於八十九年三月二十七
    日入監執行殘刑二年十一月十三日，現尚執行中。甲○○前於八十八年四月二十
    日因施用第二級毒品案件，經臺灣板橋地方法院檢察署檢察官依毒品危害防制條
    例之規定提出聲請，並經本院以八十八年度毒聲字第二五三０號裁定送勒戒處所
    觀察、勒戒，經勒戒結果，因無繼續施用毒品之傾向，而經同署檢察官於八十八
    年五月五日以八十八年度偵字第一０三七一號為不起訴處分確定。
二、詎甲○○猶不知悛悔，明知海洛因經現行之毒品危害防制條例列為第一級毒品，
    不得施用、持有，竟基於施用第一級毒品海洛因之概括犯意，自八十八年十二月
    三日起，迄同年月七日下午五時三十分止，連續在台北縣蘆洲市○○路某工地，
    以注射針筒施打之方式，施用第一級毒品海洛因多次。嗣於八十八年十二月九日
    上午二時三十五分許，在臺北市○○○路一一九巷七十二號五樓五○二室內為警
    查獲，並扣得第一級毒品海洛因一小包（驗後淨零點二公克）及其所有供施用毒
    品之注射針筒五支。
三、後甲○○經警解送檢察官偵查，檢察官於八十九年一月二十一日以甲○○有二犯
    施用第一級毒品海洛因之犯行，依毒品危害防制條例規定，向本院提出聲請，經
    本院於同年月二十八日以八十九年度毒聲字第七一三號裁定送觀察、勒戒後，有
    繼續施用毒品之傾向，再經同署檢察官於八十九年六月二十一日以八十九年度聲
    戒字第七九五號向本院提出聲請，由本院於同年月二十三日以八十九年度毒聲字
    第三九０六號裁定甲○○令入戒治處所施以強制戒治一年。
四、案經臺北市政府警察局中山分局報告臺灣臺北地方法院檢察署呈請臺灣高等法院
    檢察署令轉臺灣板橋地方法院檢察署檢察官偵查起訴。
    理  由
一、右開事實，業據被告甲○○於本院審理時自白不諱，並有被告自承係其所有供以
    施用之海洛因一小包及注射針筒五支扣案可資佐證。而上開海洛因經法務部調查
    局鑑定結果，確係海洛因成分，驗後淨重０．二公克，亦有法務部調查局八十九
    年二月十五日（８９）陸字第八九一三二二四三號號檢驗通知書乙紙卷可考。故
    本件事證明確，被告前揭施用第一級毒品海洛因之犯行，洵堪認定。
二、按海洛因屬毒品危害防制條例第二條第二項第一款規定之第一級毒品。核被告施
    用海洛因之行為，係犯毒品危害防制條例第十條第一項之施用第一級毒品罪。
    被告先後多次施用海洛因之犯行，時間緊接，手法相同，觸犯犯罪構成要件相同
    之罪名，顯係基於概括犯意反覆實施，為連續犯，依刑法連續犯之規定論以一罪
    並加重其刑。又其持有第一級毒品海洛因之犯行，為高度之施用行為所吸收，不
    另論罪。再被告自八十八年十二月三日至同年月六日止之施用犯行，起訴意旨雖
    未及之，但與已起訴之事實，具有連續犯之裁判上一罪之關係，茲如前述，依諸
    審判不可之原則，本院自得併予審理，合此說明。查被告於八十四年三月八日因
    施用毒品罪，經本院以八十四年度訴字第一六二號判決判處有期徒刑三年二月確
    定，又於八十四年四月六日因毀損罪，經臺灣高等法院以八十三年度上訴字第七
    ０一五號判決判處有期徒刑五月確定，復於八十五年三月十二日因妨害自由案件
    ，經臺灣高等法院以八十四年度上更一字第八四三號判決判處有期徒刑一年確定
    ，再於八十五年七月十六日因妨害自由案件，經臺灣高等法院以八十五年度上更
    字第二八七號判決判處有期徒刑一年確定；嗣前開各罪，經臺灣高等法院於八十
    五年十一月三十日定執行刑為五年四月確定。於八十四年七月二十日入監執行，
    原縮刑期滿日為八十九年八月八日，但於八十六年八月二十六日假釋出獄，惟嗣
    又撤銷假釋，復於八十九年三月二十七日入監執行殘刑二年十一月十三日，現尚
    執行中。有臺灣高等法院刑案紀錄簡覆表乙件在卷可參，茲審酌被告素行不良，
    又曾因違反毒品危害防制條例案件，經送勒戒處所觀察、勒戒，經勒戒結果，因
    無繼續施用毒品之傾向，而經檢察官為不起訴處分確定（詳見後述），其猶不知
    悛悔，再為本案犯行，暨其事後坦承施用犯行之態度等一切情狀，量處如主文所
    示之刑。
三、至扣案海洛因一小包（驗後淨重０．二公克），屬查獲之第一級毒品，依毒品危
    害防制條例第十八條第一項前段規定，宣告沒收銷燬之。另扣案注射針筒五支係
    被告自藥局購買，原為糖尿病患者注射藥劑之用，被告以之用以施打海洛因等情
    ，已據被告供承屬實，是該注射針筒顯非專供施用毒品之器具甚然，惟仍係供被
    告施用毒品所用之物，爰併依刑法第三十八條第一項第二款規定，宣告沒收。
四、末查被告甲○○前於八十八年四月二十日因施用第二級毒品案件，經臺灣板橋地
    方法院檢察署檢察官依毒品危害防制條例之規定提出聲請，並經本院以八十八年
    度毒聲字第二五三０號裁定送勒戒處所觀察、勒戒，經勒戒結果，因無繼續施用
    毒品之傾向，而經同署檢察官於八十八年五月五日以八十八年度偵字第一０三七
    一號為不起訴處分確定之事實，有卷附之臺灣板橋地方法院檢察署八十八年度偵
    字第一０三七一號不起訴處分書、上引臺灣高等法院檢察署刑案紀錄簡覆表、臺
    灣高等法院被告全國前案紀錄表各一份在卷可考。被告受有前開確定之不起訴處
    分後，於五年內二犯同條例第十條之罪，經檢察官於八十九年一月二十一日依毒
    品危害防制條例規定，向本院提出聲請，經本院於同年月二十八日以八十九年度
    毒聲字第七一三號裁定送觀察、勒戒後，有繼續施用毒品之傾向，再經同署檢察
    官於八十九年六月二十一日以八十九年度聲戒字第七九五號向本院提出聲請，由
    本院於同年月二十三日以八十九年度毒聲字第三九０六號裁定甲○○令入戒治處
    所施以強制戒治一年之事實，復有卷附之臺灣板橋地方法院檢察署八十九年度聲
    戒字第七九五號聲請書、本院八十九年度毒聲字第三九０六號裁定、上引之刑案
    紀錄簡覆表、全國前案紀錄表足憑。則依同條例第二十條第三項之規定，本案無
    同條第二項得受不起訴處分等規定之適用，附此敘明。
據上論斷，應依刑事訴訟法第二百九十九條第一項前段，毒品危害防制條例第十條第
一項、第十八條第一項前段，刑法第十一條前段、第五十六條、第三十八條第一項第
二款，判決如主文。
本案經檢察官許景森到庭執行職務。
中      華      民國    八十九    年      十      月     十一     日
                                      臺灣板橋地方法院刑事第四庭
                                          法  官  許仕楓
右正本證明與原本無異。
如不服本判決，應於判決送達後十日內向本院提出上訴狀 (應附繕本) ，上訴於
臺灣高等法院。
                                          書記官  鄔維玲
中      華      民      國      八十九      年    十    月     十二    日
附錄本案論罪科刑法條全文：
毒品危害防制條例第十條：
施用第一級毒品者，處六月以上五年以下有期徒刑。
施用第二級毒品者，處三年以下有期徒刑。
毒品危害防制條例第十八條：
查獲之毒品及專供製造或施用毒品之器具，不問屬於犯人與否，均沒收銷燬之。但合
於醫藥或研究之用者，得不予銷燬。
前項合於醫藥或研究用毒品或器具之管理辦法，由法務部會同行政院衛生署定之。


司法院資訊處製作；財團法人民間司法改革基金會備份。
